臺灣基隆地方法院刑事判決　　　　　　　 99年度易字第425號
公　訴　人　臺灣基隆地方法院檢察署檢察官
被　　　告　蔡慶崎
　　　　　　吳鈞文
上列被告因竊盜案件，經檢察官提起公訴（99年度偵字第3484
號），本院判決如下：
    主  文
蔡慶崎、吳鈞文共同於夜間侵入住宅竊盜，各處有期徒刑月，
如易科罰金，均以新臺幣壹仟元折算壹日。均緩刑貳年。
    事  實
一、蔡慶崎與吳鈞文（綽號大頭仔）基於意圖為自己不法所有之
    犯意聯絡，於民國99年3 月21日凌晨2 時25分許之夜間，趁
    臺北縣貢寮鄉○○街25～37號澳底第一城社區之住宅大門未
    關之際，侵入該社區共同使用而屬住宅一部分之大樓電梯，
    由吳鈞文以徒手拔取之方式，竊取該社區所有權人所共有而
    由社區管理員張振坤所管領之電梯監視器鏡頭1 支，得手後
    交由蔡慶崎攜離現場。嗣張振坤發現監視器畫面變黑，經查
    看監視錄影畫面並報警處理後，始循線查獲上情，蔡慶崎並
    交出所竊監視器鏡頭（業由澳底第一城社區主任委員林明傳
    領回）。
二、案經新北市政府警察局瑞芳分局移送臺灣基隆地方法院檢察
    署檢察官偵查後起訴。
    理  由
壹、程序事項（關於證據能力）：
一、關於供述證據：
    本院下列所引用之書證，雖核均係被告以外之人於審判外之
    陳述而屬傳聞證據，然公訴人及被告蔡慶崎、吳鈞文於本院
    審判程序中，對於下列所引用之書證之證據能力，均表示無
    意見，且迄於言詞辯論終結前亦未聲明異議。本院審酌並無
    證據足以證明下列書證作成時，有非出於自由意志者，亦查
    無違法取證或其他瑕疵之情形，認為以之作為證據為適當，
    是認該等書證，均合於刑事訴訟法第159 條之5 之規定，均
    得為證據。
二、關於非供述證據：
    澳底第一城社區設置之監視器所攝得影像翻拍畫面3 張，係
    以監視錄影器之機器照相設備拍攝取得，核屬非供述證據，
    查無違反法定程序取得之情，依刑事訴訟法第158 條之4 規
    定反面解釋，應具證據能力。
貳、實體事項：
一、認定犯罪事實所憑之證據及理由
    上開事實，業據被告蔡慶崎、吳鈞文於本院審理時坦承在卷
    ，並據證人即澳底第一城社區主任委員林明傳於警詢時、澳
    底第一城社區管理員張振坤於警詢及本院訊問時證述在卷，
    且有監視器影像翻拍畫面3 張、證人林明傳領回失竊監視器
    之贓物認領保管單各1 紙存卷可憑，被告2 人之自白核與事
    實相符，可以採信。綜上，本案事證明確，被告2 人犯行均
    堪認定，應依法論科。
二、論罪科刑：
  (一)查被告2 人行為後，其等所犯如下認定之刑法第321 條第1
    項業經修正，並經總統於100 年1 月26日以華總一義字第10
    000015561 號令公布在案，修正前刑法第321 條第1 項規定
    ：「犯竊盜罪而有左列情形之一者，處6 月以上、5 年以下
    有期徒刑：一、於夜間侵入住宅或有人居住之建築物、船艦
    或隱匿其內而犯之者。二、毀越門扇、牆垣或其他安全設備
    而犯之者。三、攜帶兇器而犯之者。四、結夥三人以上而犯
    之者。五、乘火災、水災或其他災害之際而犯之者。六、在
    車站或埠頭而犯之者。」，修正後規定：「犯竊盜罪而有左
    列情形之一者，處6 月以上、5 年以下有期徒刑，得併科新
    臺幣10萬元以下罰金：一、侵入住宅或有人居住之建築物、
    船艦或隱匿其內而犯之者。二、毀越門扇、牆垣或其他安全
    設備而犯之者。三、攜帶兇器而犯之者。四、結夥三人以上
    而犯之者。五、乘火災、水災或其他災害之際而犯之者。六
    、在車站、埠頭、航空站或其他供水、陸、空公眾運輸之舟
    、車、航空機內而犯犯之者。」，修正後之刑法第321 條第
    1 項法定本刑增列「得併科新臺幣10萬元以下罰金」之規定
    ，比較新舊法結果，以修正前之規定較有利於被告2 人，爰
    依刑法第2 條第1 項前段規定，適用修正前刑法第321 條第
    1 項第1 款之規定。
  (二)按刑法第321 條第1 項第1 款之夜間侵入住宅竊盜罪，其所
    謂「住宅」，乃指人類日常居住之場所而言，公寓亦屬之。
    至公寓樓下之「樓梯間」，雖僅供各住戶出入通行，然就公
    寓之整體而言，該樓梯間為該公寓之一部分，而與該公寓有
    密切不可分之關係，故於夜間侵入公寓樓下之樓梯間竊盜，
    難謂無同時妨害居住安全之情形，自應成立刑法第321 條第
    1 項第1 款於夜間侵入住宅竊盜罪（最高法院76年台上字第
    2972號判例意旨參照）。查被告2 人於夜間侵入澳底第一城
    社區之大樓電梯，依前揭最高法院判例意旨，核係犯修正前
    之刑法第321條第1項第1款於夜間侵入住宅竊盜罪。被告2人
    就上開所犯，有犯意聯絡及行為分擔，應論以共同正犯。又
    本件係因被告蔡慶崎一時好奇，始與被告吳鈞文共同竊取澳
    底第一城社區所屬監視器，所為雖甚為不當，然犯罪手段平
    和，所竊監視器價值僅新臺幣3,000 元，竊得監視器後即離
    開現場，並無更一進步侵擾社區住民之行為，所生危害非鉅
    ，犯罪情狀猶可憫恕，而本件被告2 人所犯為法定最低本刑
    有期徒刑6月以上5年以下有期徒刑之罪，縱處以法定最低之
    刑，仍嫌過重，爰均依刑法第59條之規定，各減輕其刑。爰
    除審酌上開量刑因素外，另衡酌被告2 人犯後均坦承犯行，
    態度良好，且戮力公益，各捐款新臺幣10,000元予財團法人
    台灣兒童暨家庭扶助基金會基隆分事務所，有郵政國內匯款
    執據影本2 紙存卷可憑等一切情狀，分別量處如主文所示之
    刑，並均諭知易科罰金之折算標準。末查被告蔡慶崎前未曾
    因故意犯罪受有期徒刑以上刑之宣告，被告吳鈞文前因故意
    違反麻醉藥品管理條例案件，經臺灣宜蘭地方法院以81年度
    易字第1098號判決判處有期徒刑6月確定，於82年2月4 日易
    科罰金執行完畢後，5 年以內未曾因故意犯罪受有期徒刑以
    上刑之宣告，有被告2 人之臺灣高等法院被告前案紀錄表在
    卷可查，審酌被告2 人犯後已深表悔悟，且澳底第一城社區
    經由社區主任委員林明傳表達不再追究被告2 人責任等情，
    認被告2 人經此偵審程序，當已知警惕，應無再犯之虞，爰
    依法各併宣告緩刑2年，以勵自新。
據上論斷，應依刑事訴訟法第284 條之1 、第299 條第1 項前段
，100 年1 月26日公布修正前刑法第321 條第1 項第1 款，刑法
第2 條第1 項前段、第28條、第59條、第41條第1 項前段、第74
條第1 項第1 款、第2 款，判決如主文。
本案經檢察官李辛茹到庭執行職務。
中    華    民    國   100    年    3     月    30    日
                  刑事第二庭法  官  劉桂金
以上正本證明與原本無異。
如不服本判決應於收受送達後10日內向本院提出上訴書狀，並應
敘述具體理由；其未敘述上訴理由者，應於上訴期間屆滿後20日
內向本院補提理由書(均須按他造當事人之人數附繕本)「切勿逕
送上級法院」。
中    華    民    國   100    年    3     月    30    日
                            書記官  劉如純
附錄本案論罪法條：
100年1月26日公布修正前中華民國刑法第321 條第1 項第1 款
犯竊盜罪而有左列情形之一者，處6 月以上、5 年以下有期徒刑
：
一、侵入住宅或有人居住之建築物、船艦或隱匿其內而犯之者。